臺灣新北地方法院刑事判決
111年度易字第368號
公  訴  人  臺灣新北地方檢察署檢察官
被      告  陳昭熙

                    住○○市○○區○○街00號0樓（臺北○○○○○○○○○）


上列被告因竊盜案件，經檢察官提起公訴（110年度偵緝字第176
7號），本院判決如下：
    主  文
陳昭熙犯竊盜罪，累犯，處拘役貳拾日，如易科罰金，以新臺幣
壹仟元折算壹日。
    事  實
一、陳昭熙於民國109年11月6日8時53分許，在新北市○○區○○街0
    0號前，因見蔡錦江所使用、停放在該處之車牌號碼000-000
    號普通重型機車（下稱本案機車）無人看管且鑰匙未拔，認
    有機可乘，竟意圖為自己不法之所有，以該鑰匙發動電門之
    方式，徒手竊取該車並騎乘至新北市○○區○○路00○0號而供己
    代步使用。
二、案經蔡錦江訴由新北市政府警察局中和分局報告臺灣新北地
    方檢察署檢察官偵查起訴。
    理  由
壹、程序方面：
一、按法院認為應科拘役、罰金或應諭知免刑或無罪之案件，被
    告經合法傳喚無正當理由不到庭者，得不待其陳述逕行判決
    ，刑事訴訟法第306條定有明文。經查，被告陳昭熙經合法
    傳喚後，於本院111年11月24日審理期日無正當理由未到庭
    ，此有本院送達證書1紙、報到單1張附卷可稽（見本院易字
    卷〈下稱本院卷〉第123、161頁），且本院認本案屬應處拘役
    之案件（理由詳後述），依前開規定，本件爰不待被告陳述
    ，逕為一造辯論判決。
二、按被告以外之人於審判外之陳述，雖不符刑事訴訟法第159
    條之1至第159條之4之規定，然經當事人於審判程序同意作
    為證據，法院審酌該言詞陳述或書面陳述作成時之情況，認
    為適當者，亦得為證據。而當事人、代理人或辯護人於法院
    調查證據時，知有第159條第1項不得為證據之情形，而未於
    言詞辯論終結前聲明異議者，視為有前項之同意，刑事訴訟
    法第159條之5第1項、第2項定有明文。查本判決所引用之下
    列被告以外之人於審判外之陳述，檢察官於本院言詞辯論終
    結前，未對證據能力聲明異議，而本院審酌該等證據之取得
    過程並無瑕疵，故以之作為證據係屬適當，故認均有證據能
    力。至本判決其餘所引用之非供述證據，查無違反法定程序
    取得之情形，依刑事訴訟法第158條之4規定反面解釋，亦均
    認具證據能力。
貳、實體方面：
一、認定本案犯罪事實之證據及理由：
　　被告於本院審理時經合法傳喚未到庭，惟被告前經本院通緝
    到案時，矢口否認有何竊盜犯行，並辯稱：上址和平街有一
    塊工地，其會在門口集合，會坐在別人機車上吃早餐，其只
    是坐在別人機車上，其沒有戴別人的安全帽，其可能是碰到
    安全帽，其沒有偷本案機車等詞（見本院審易卷第108頁）
    。經查，證人即告訴人蔡錦江於警詢時證稱伊所騎乘之本案
    機車於上開時間、地點遭竊，其後在新北市○○區○○路00○0號
    為警尋獲等語（見偵卷第11至12、13至14頁），而本案機車
    之右後視鏡及其坐墊上放置之安全帽內襯上分別採得之指紋
    及DNA-STR型別，均核與被告相符等情，有內政部警政署刑
    事警察局109年12月11日刑紋字第1098029313號鑑定書、新
    北市警察局109年12月30日新北警鑑字第1092536948號鑑驗
    書各1份（見偵卷第15至19、21至23頁），且被告於上開時
    間確有在上開地點出現並將本案機車騎走等節，亦有監視器
    錄影畫面擷圖13張附卷足稽（見偵卷第39至41、61至64頁）
    ，是被告確有上開竊取本案機車之犯行，實堪認定。被告徒
    以前詞置辯，不足採信。綜上所述，本案事證明確，被告竊
    盜犯行堪予認定，應依法論科。
二、論罪科刑：
  ㈠核被告所為，係犯刑法第320條第1項之竊盜罪。
  ㈡次按司法院釋字第775號解釋，依解釋文及理由之意旨，係指
    構成累犯者，不分情節，一律加重最低本刑，於不符合刑法
    第59條所定要件之情形下，致生行為人所受之刑罰超過其所
    應負擔罪責之個案，不符罪刑相當原則、比例原則。於此範
    圍內，在修正前，為避免發生上述罪刑不相當之情形，法院
    就該個案應裁量是否加重最低本刑；依此，該解釋係指個案
    應量處最低法定刑、又無法適用刑法第59條在內減輕規定之
    情形，法院應依此解釋意旨裁量不予加重最低本刑（最高法
    院108年度台上字第338號判決意旨參照）。又依上開司法院
    釋字第775號解釋，係就刑法第47條第1項限期有關機關於該
    解釋公布之日起2年內（即110年2月22日前）應予修正，然
    並未宣告刑法第47條第1項倘未於2年內修正即失其效力，是
    本案裁判時，刑法第47條第1項既仍屬有效之法律，本院自
    應依上開解釋文意旨，就本案被告有構成累犯者，裁量是否
    依刑法第47條第1項加重其最低本刑，附此敘明。
  ㈢查被告前因公共危險案件，經本院以106年度審交簡字第255
    號判決判處有期徒刑6月確定；又因竊盜案件，經本院以106
    年度簡字第5100號判決判處有期徒刑4月確定；上開2罪其後
    經本院以106年度聲字第5071號裁定定應執行有期徒刑9月確
    定，並於107年10月20日縮短刑期執行完畢，有臺灣高等法
    院被告前案紀錄表1件在卷足憑。是被告於執行完畢後5年內
    故意再犯本案有期徒刑以上之罪而為累犯，審酌司法院大法
    官釋字第775號解釋意旨，本案被告所涉犯行，尚無上開情
    事，並經檢察官於起訴書、補充理由書及本院審理時主張被
    告有累犯加重事由並提出被告全國刑案資料查註表、本院10
    6年度審交簡字第255號刑事判決、106年度簡字第5100號刑
    事簡易判決、在監在押紀錄表、執行案件資料表各1份為證
    ，是本院審酌被告前案已曾因相同方式竊取他人機車而經法
    院科刑判決，仍再犯本案竊盜案件，顯示被告遵法意識低、
    刑罰反應力薄弱，本院認依刑法第47條第1項規定加重其最
    低本刑尚不至於發生罪刑不相當之情形，應依刑法第47條第
    1項之規定加重其刑。
  ㈣爰以行為人之責任為基礎，審酌被告僅因貪一時之便竊取本
    案機車，且前有多次因犯竊盜案件而經法院論罪科刑之前案
    記錄，有臺灣高等法院被告前案紀錄表1份附卷可稽，尚不
    知悔改，猶為本案竊盜犯行，未能尊重他人財產權，所為應
    予非難；惟考量本案被告竊取車輛業已尋獲之犯罪所生損害
    程度；併參酌本案被告於本院否認犯行之犯後態度，兼衡被
    告依其個人戶籍資料查詢結果所示其最高學歷為高中畢業之
    智識程度，未婚、無子女，警詢時陳稱經濟狀況貧寒之家庭
    及經濟情形等一切情狀，量處如主文所示之刑，並諭知如易
    科罰金之折算標準，以示懲儆。
三、末查，被告所竊本案機車，業由告訴人領回，有贓物認領保
    管單1張可憑（見偵卷第35頁），是依刑法第38條之1第5項
    之規定，自無庸宣告沒收，附此敘明。
據上論斷，應依刑事訴訟法第299條第1項前段、第306條，判決
如主文。
本案經檢察官蕭擁溱提起公訴，檢察官王江濱到庭執行職務。
中　　華　　民　　國　　111 　年　　12　　月　　15　　日
                  刑事第七庭  法  官  白承育  
上列正本證明與原本無異。
如不服本判決，應於判決送達後20日內敘明上訴理由，向本院提
出上訴狀 (應附繕本) ，上訴於臺灣高等法院。其未敘述上訴理
由者，應於上訴期間屆滿後20日內向本院補提理由書「切勿逕送
上級法院」。
                              書記官  馬韻凱
中　　華　　民　　國　　111 　年　　12　　月　　19　　日
附錄本案論罪科刑法條全文：
中華民國刑法第320條
意圖為自己或第三人不法之所有，而竊取他人之動產者，為竊盜
罪，處 5 年以下有期徒刑、拘役或 50 萬元以下罰金。
意圖為自己或第三人不法之利益，而竊佔他人之不動產者，依前
項之規定處斷。
前二項之未遂犯罰之。